ACORDAO-COMPLETO-2364183

ACÓRDÃO DE RELAÇÃO

ACÓRDÃO DE RELAÇÃO 6335/2019 ATA 26/2019 - SEGUNDA CÂMARA

Acórdão 6335/2019-TCU-Segunda Câmara
VISTOS, relacionados e discutidos estes autos de Admissão, em favor de beneficiários de ex-servidores do Colégio Pedro II, cujos atos foram encaminhados a este Tribunal, por intermédio do sistema Sisac, para apreciação, conforme a sistemática definida na Instrução Normativa TCU 78/2018.
Considerando os pronunciamentos da Secretaria de Fiscalização de Pessoal;
Considerando o parecer do Ministério Público junto a este Tribunal; 
Considerando que o ato de peça 5 trata da admissão de Valdemir de Paula Ferreira (CPF XXX.624.007-XX) , no cargo de assistente em administração - nível médio, matrícula Siape 1812323. Contudo, observa-se que há outro ato relativo à mesma admissão, com o mesmo número de controle 10123300-01-2010-000457-1, considerado prejudicado por inépcia, no âmbito do processo TC Processo 030.505/2011-9 (peça 15) ;
Considerando que os atos em duplicidade deverão permanecer nas bases de dados do Sisac, com indicação de ‘exclusão’ (lógica) por duplicidade, conforme orientação expedida por esta Corte de Contas, por ocasião da prolação do Acórdão de Relação n. 2100/2010 – TCU – Plenário, relator Ministro Augusto Nardes,
ACORDAM os Ministros do Tribunal de Contas da União, diante das razões expostas pelo Relator, fundamento nos arts. 1º, inciso V, e 39, inciso I, da Lei nº 8.443/92, c/c os arts. 1º,  inciso VIII; 17, inciso II; 143, inciso II e 260, § 1º e 2º, do Regimento Interno/TCU, em
a) Determinar à Sefip que faça constar dos demais atos de admissão a indicação lógica de exclusão por duplicidade, nos termos do Acórdão de Relação n. 2100/2010 – TCU – Plenário, relator Ministro Augusto Nardes, registrando que, como o primeiro ato de admissão do referido servidor foi considerado prejudicado por inépcia, o órgão jurisdicionado cadastrou novo ato no Sisac, número de controle 10123300-01-2011-000480-9 (peça 16) . Porém, referido ato recebeu, indevidamente, a chancela de exclusão por duplicidade, no âmbito do processo TC Processo 007.010/2019-2. Assim, visando corrigir o equívoco, destaque do ato de peça 21 de interesse do servidor, daquele processo para a devida análise de legalidade da admissão; e
b) Considerar legais e determinar o registro dos demais atos de admissão dos interessados.
1. Processo TC-Processo 014.081/2019-9 (ATOS DE ADMISSÃO) 
	1.1. Interessados: Thiago Seraphim (XXX.467.417-XX) ; Tiago Mahuat Duarte Pereira (XXX.492.777-XX) ; Valdecir da Silva Pereira (XXX.060.757-XX) ; Valdemir de Paula Ferreira (XXX.624.007-XX) ; Valeria Fonseca dos Santos Ferreira (XXX.561.577-XX) ; Valéria Carlosso dos Santos Mazui (XXX.745.630-XX) ; Valéria Marques da Silveira Neves (XXX.022.147-XX) ; Vanderlice dos Santos Gusmão (XXX.297.737-XX) ; Vanessa Bartolo Guimaraes Pereira (XXX.880.127-XX) ; Vanessa da Silva Alves (XXX.015.017-XX) 
	1.2. Órgão/Entidade: Colégio Pedro II
	1.3. Relator: Ministro Raimundo Carreiro
	1.4. Representante do Ministério Público: Procurador Rodrigo Medeiros de Lima
	1.5. Unidade Técnica: Secretaria de Fiscalização de Pessoal (SEFIP) .
	1.6. Representação legal: não há.
	1.7. Determinações/Recomendações/Orientações: não há.

Segunda Câmara

Colégio Pedro II

Thiago Seraphim (XXX.467.417-XX); Tiago Mahuat Duarte Pereira (XXX.492.777-XX); Valdecir da Silva Pereira (XXX.060.757-XX); Valdemir de Paula Ferreira (XXX.624.007-XX); Valeria Fonseca dos Santos Ferreira (XXX.561.577-XX); Valéria Carlosso dos Santos Mazui (XXX.745.630-XX); Valéria Marques da Silveira Neves (XXX.022.147-XX); Vanderlice dos Santos Gusmão (XXX.297.737-XX); Vanessa Bartolo Guimaraes Pereira (XXX.880.127-XX); Vanessa da Silva Alves (XXX.015.017-XX)

RAIMUNDO CARREIRO

não há.

Procurador Rodrigo Medeiros de Lima

ATOS DE ADMISSÃO (ADS)

Secretaria de Fiscalização de Pessoal (SEFIP).